臺灣臺中地方法院交通事件裁定　　　　96年度交聲字第1417號
原處分機關　交通部公路總局臺中區監理所豐原監理站
異　議　人
即受處分人　文坊工程行
法定代理人　陳文添
上列受處分人因違反道路交通管理處罰條例案件，對於交通部公
路總局臺中區監理所豐原監理站民國九十六年三月三十日所為之
裁決（豐監稽違字第裁63－HC0000000號裁決書），聲明異議，
本院裁定如下：
    主  文
異議駁回。
    理  由
一、原處分機關略以：異議人即受處分人文坊工程行所屬員工駕
    駛車牌號碼796－SQ號自用大貨車，於民國九十六年九月三
    日下午十五時五十八分許，在台中縣清水鎮○○路路段，因
    裝載預拌水泥核重二十公噸，載重達三三點四公噸，超載十
    三點四公噸之違規，為臺中縣警察局清水分局員警當場舉發
    ，並製開違規通知單（單號：中縣警交字第HC0000000號）
    移送，受處分人依法於限期前提出申訴，本站於九十六年十
    月二十九日以中監違字第裁60－HC0000000號裁決書，裁處
    罰鍰新臺幣（下同）三萬八千元，並記汽車違規紀錄一次，
    逾期則依裁決書處罰主文規定裁處，於法並無不合等語。
二、異議人即受處分人文坊工程行聲明異議意旨略以：受處分人
    所屬員工郭順隆於九十六年九月三日下午十五時五十八分，
    駕駛車牌號碼796－SQ號自用大貨車行經臨海路，因裝載預
    拌水泥核重二十公噸，載總重三三點四公噸，超載十三點四
    公噸之違規事實，致遭決罰鍰新臺幣三萬八千元，並記汽車
    違規紀錄一次，惟舉發員警係依受處分人出示之行車執照所
    核定之記載總量，是否實際進行地磅測量未予載明，本案既
    無得以不經地磅測量之情形，僅以陳述後提出之地磅合格證
    明書而認定違規，是否為同一地磅亦未明，是否經合法標準
    儀器測量而無誤差，實難昭公信，尚不足以認定上開自用大
    貨車違規之依憑，舉發方式於法有違，爰聲明異議云云。
三、按汽車裝載貨物超過核定之總重量、總聯結重量者，處汽車
    所有人罰鍰，並記汽車違規紀錄一次，其應歸責於汽車駕駛
    人時，除依第三項處汽車駕駛人罰鍰及依第六十三條第一項
    第二款記點外，汽車所有人仍應記該汽車違規紀錄一次。有
    前二項規定之情形者，應責令改正或當場禁止通行，並一萬
    元罰鍰；超載十公噸以下者，以總超載部分，每一公噸加罰
    一千元；超載逾十公噸至二十公噸以下者，以總超載部分，
    每一公噸加罰二千元；超載逾二十公噸至三十公噸以下者，
    以總超載部分，每一公噸加罰三千元；超載逾三十公噸者，
    以總超載部分，每一公噸加罰五千元，未滿一公噸以一公噸
    計算；貨車之裝載，其裝載貨物不得超過核定之總重量。道
    路交通管理處罰條例第二十九條之二第一項、第三項、道路
    交通安全規則第七十九條第一項第一款分別定有明文。
四、經查，本件受處分人文坊工程行所有之車牌號碼796－SQ號
    自用大貨車，核定總重量為二十公噸，而受處分人所屬員工
    郭順隆駕駛上開車輛載運預拌水泥，於上開時、地，因車輛
    裝載貨物超過核定之重量之違規，為臺中縣警察局清水分局
    員警當場查獲攔檢舉發違規等情，有前開舉發通知單、臺中
    縣警察局清水分局九十六年十一月十九日中縣清警交字第09
    60040484號函影本（本院卷第四頁）、經濟部標準檢驗局九
    十六年三月二十八日度量衡器檢定合格證書（本院卷第五頁
    ）各一紙及裁決書一份等在卷可稽，是上開自用大貨車於上
    開時、地確有超載十三點四公噸之事實已堪認定，雖受處分
    人以上開各詞置辯，然：
(一)、受處分人所屬員工郭順隆車牌號碼796－SQ號自用大貨車載
    重總噸數係舉發員警與郭順隆共同前往金星地磅行實施過磅
    ，有郭順隆親自簽名之金星地磅行過磅單一紙在卷可稽（本
    院卷第五頁背面），且金星地磅行之地磅儀器檢定日期為九
    十六年三月二十八日，有效期限至九十七年三月三十一日止
    ，受處分人違規超載之過磅日期為九十六年九月三日，仍係
    在該合格地磅儀器有效期限內所為之過磅檢驗，本件依該地
    磅顯示之過磅重量數據，應為合法有效之數據資料，此有經
    濟部標準檢驗局檢定合格單號碼為D0BC0000000號，器號為
    A00000000號，案號為10BＺ0000000000號之度量衡器檢定合
    格證書一份在卷可證，且是同一地址，是受處分人有上開自
    用大貨車裝載預拌水泥核重二十公噸，載重達三三點四公噸
    ，超載十三點四公噸之違規事實，足堪認定。
(二)、另上開自用大貨車過磅總重量為三三點四公噸，減去該車行
    車執照核載之重量二十公噸，仍超載十三點四公噸，因超載
    逾十公噸至二十公噸以下者，以總超載部分，每一公噸加罰
    二千元，未滿一公噸以一公噸計算，是受處分人超載十三點
    四公噸總計應加罰二萬八千元，合計本件違規應處罰鍰三萬
    八千元，並記汽車違規記錄一次，從而，原處分機關之裁決
    ，並無違誤。此外，本院復查亦無任何證據足資證明執勤警
    員有捏造事實、違法取締之情事，則執勤警員本其維護交通
    秩序、安全職責所為之當場舉發，自應受到合法、正確之推
    定，受處分人指摘原舉發不當，尚屬無據。綜上所述，本件
    聲明異議為無理由，應予駁回。
五、據上論斷，應依道路交通管理處罰條例第八十七條第二項，
    道路交通案件處理辦法第十九條規定，裁定如主文。
中　　華　　民　　國　　96　　年　　12　　月　　24　　日
                  交通法庭    法　官  洪堯讚
上正本證明與原本無異。
如不服本裁定，應於送達後五日內，向本院提出抗告狀。
                              書記官  沈慧玲
中　　華　　民　　國　　96　　年　　12　　月　　24　　日
